【裁判字號】    99,交聲,3803
【裁判日期】    991022
【裁判案由】    聲明異議
【裁判全文】
臺灣臺中地方法院交通事件裁定        99年度交聲字第3803號
原處分機關  交通部公路總局臺中區監理所臺中市監理站
異  議  人
即受處分人  甲○○
上列異議人即受處分人因違反道路交通管理處罰條例案件，對於
交通部公路總局臺中區監理所臺中市監理站民國99年9月15日所
為之裁決（裁監稽違字第裁61-GE0000000號違反道路交通管理事
件裁決書）聲明異議，本院裁定如下：
    主    文
異議駁回。
    理    由
一、聲明異議意旨略以：受處分人一時疏忽致違反道路交通管理
    處罰條例第35條第1項第1款，伊深感懊悔並自思改正，且經
    臺灣臺中地方法院檢察署檢察官緩起訴，並奉該緩起訴處分
    捐款臺中縣庫新臺幣（下同）15,000元，基於一罪不二罰之
    精神，原處分機關所為之處分顯有錯誤，爰聲明異議，請求
    撤銷原處分等語。
二、按受處分人不服道路交通管理處罰條例第8條主管機關所為
    之處罰，得於接到裁決書之翌日起20日內，向管轄地方法院
    聲明異議，道路交通管理處罰條例第87條定有明文。次按依
    道路交通管理處罰條例第87條規定向管轄法院聲明異議之期
    間，自裁決送達之翌日起算，並得依法扣除在途期間及聲請
    回復原狀。又交通法庭認聲明異議不合法律上之程式或其異
    議權已經喪失者，應以裁定駁回之，但其不合法律上之程式
    可補正者，應先定期命為補正，逾期不補正者，即予駁回，
    道路交通案件處理辦法第12條、第18條亦有明定。次按處理
    違反道路交通管理事件，有關文書送達之程式，依行政程序
    法之規定，違反道路交通管理事件統一裁罰基準及處理細則
    第5條訂有明文；又送達，於應受送達人之住居所、事務所
    或營業所為之；於應送達處所不獲會晤應受送達人時，得將
    文書付與有辨別事理能力之同居人、受僱人或應送達處所之
    接收郵件人員，行政程序法第72條第1項前段、第73條第1項
    分別定有明文。至同居人、受雇人或應送達處所之接收郵件
    人員何時將文書轉交應受送達人，於合法送達之效力不生影
    響。而受公寓大廈管理委員會僱用之管理員，其所服勞務包
    括為公寓大廈住戶接收文件，性質上應屬全體住戶之受雇人
    （最高法院97年台抗字第624號裁定意旨參照）。
三、經查：本件受處分人自95年12月25日起設籍於臺中市北區○
    ○○○街6之6號，此有受處分人個人基本資料查詢結果附卷
    可稽，本件原處分機關上開裁決書，於99年9月16日委由郵
    政機關送達至受處分人之前揭戶籍地，並由台企大樓管理員
    簽名並蓋台企大樓收發章代為簽收等情，有上開裁決書暨送
    達證書回證各1紙在卷可稽，復為受處分人所不爭執，則揆
    諸上開說明，本件裁決書於99年9月16日合法送達予受處分
    人，核無違誤。又原處分機關址設臺中市○○路77號，受處
    分人居住在原處分機關所在之區域內，計算聲明異議期間自
    無庸扣除在途期間。是以，受處分人之聲明異議期間應自該
    裁決書送達之翌日即99年9月17日起算20日，即至99 年10月
    6日屆滿，受處分人遲至99年10月13日始具狀聲明異議，有
    其聲明異議狀上蓋用之公路總局臺中區監理所臺中市監理站
    收文章戳印存卷可按，顯已逾20日之法定異議期間，故受處
    分人之異議不合法律上程式，且無從補正，應予駁回。
四、據上論斷，應依道路交通管理處罰條例第87條第2項，道路
    交通案件處理辦法第18條前段，裁定如主文。
中    華    民    國    99    年    10    月    22    日
                              交通法庭法  官  劉國賓
以上正本證明與原本無異
如不服本裁定應於送達後5日內向本院提出抗告狀
                                      書記官  廖碩薇
中    華    民    國    99    年    10    月    22    日

司法院資訊處製作；財團法人民間司法改革基金會備份。
